

\vspace{3.5em}
\noindent \begin{minipage}{\textwidth}
\stepcounter{mallinumber}
\noindent \textbf{Tüüpsõnamall \arabic{mallinumber}\,\vadja{õgaz}}\\

\begin{sideways}
\begin{tabular}{l l}
muutvormimall & tunnused \\
\hline
\underline{õ}\,$\oplus$\,g\,$\oplus$\,\underline{a}\,$\oplus$\,z & \textsc{ sg nom } \\
\underline{õ}\,$\oplus$\,kk\,$\oplus$\,\underline{a} & \textsc{ sg gen } \\
\underline{õ}\,$\oplus$\,g\,$\oplus$\,\underline{a}\,$\oplus$\,ssõ & \textsc{ sg par } \\
\underline{õ}\,$\oplus$\,kk\,$\oplus$\,\underline{a}\,$\oplus$\,sõ & \textsc{ sg ill } \\
\underline{õ}\,$\oplus$\,kk\,$\oplus$\,\underline{a}\,$\oplus$\,z & \textsc{ sg ine } \\
\underline{õ}\,$\oplus$\,kk\,$\oplus$\,\underline{a}\,$\oplus$\,ss & \textsc{ sg ela } \\
\underline{õ}\,$\oplus$\,kk\,$\oplus$\,\underline{a}\,$\oplus$\,llõ & \textsc{ sg all } \\
\underline{õ}\,$\oplus$\,kk\,$\oplus$\,\underline{a}\,$\oplus$\,ll & \textsc{ sg ade } \\
\underline{õ}\,$\oplus$\,kk\,$\oplus$\,\underline{a}\,$\oplus$\,lt & \textsc{ sg abl } \\
\underline{õ}\,$\oplus$\,kk\,$\oplus$\,\underline{a}\,$\oplus$\,ssi & \textsc{ sg tra } \\
\underline{õ}\,$\oplus$\,kk\,$\oplus$\,\underline{a}\,$\oplus$\,ssaa & \textsc{ sg ter } \\
\underline{õ}\,$\oplus$\,kk\,$\oplus$\,\underline{a}\,$\oplus$\,ka & \textsc{ sg com } \\
\underline{õ}\,$\oplus$\,kk\,$\oplus$\,\underline{a}\,$\oplus$\,d & \textsc{ pl nom } \\
\underline{õ}\,$\oplus$\,kk\,$\oplus$\,\underline{a}\,$\oplus$\,jõ & \textsc{ pl gen } \\
\underline{õ}\,$\oplus$\,kk\,$\oplus$\,\underline{a}\,$\oplus$\,it & \textsc{ pl par } \\
\underline{õ}\,$\oplus$\,kk\,$\oplus$\,\underline{a}\,$\oplus$\,isõ & \textsc{ pl ill } \\
\underline{õ}\,$\oplus$\,kk\,$\oplus$\,\underline{a}\,$\oplus$\,iz & \textsc{ pl ine } \\
\underline{õ}\,$\oplus$\,kk\,$\oplus$\,\underline{a}\,$\oplus$\,iss & \textsc{ pl ela } \\
\underline{õ}\,$\oplus$\,kk\,$\oplus$\,\underline{a}\,$\oplus$\,illõ & \textsc{ pl all } \\
\underline{õ}\,$\oplus$\,kk\,$\oplus$\,\underline{a}\,$\oplus$\,ill & \textsc{ pl ade } \\
\underline{õ}\,$\oplus$\,kk\,$\oplus$\,\underline{a}\,$\oplus$\,ilt & \textsc{ pl abl } \\
\underline{õ}\,$\oplus$\,kk\,$\oplus$\,\underline{a}\,$\oplus$\,issi & \textsc{ pl tra } \\
\underline{õ}\,$\oplus$\,kk\,$\oplus$\,\underline{a}\,$\oplus$\,issaa & \textsc{ pl ter } \\
\underline{õ}\,$\oplus$\,kk\,$\oplus$\,\underline{a}\,$\oplus$\,ika & \textsc{ pl com } \\
\end{tabular}
\end{sideways}
\captionof{table}{Tüüpsõnamall \arabic{mallinumber}\,\vadja{õgaz} ekstraheeritud muutvormimallid.}
\label{tab:tüüpsõnamall-õgaz}

\end{minipage}

 
\vspace{1em}
\noindent Tüüpsõnamall \vadja{õgaz} ei hõlma teisi lekseeme vormi\-sõnastikus.
